【裁判字號】    98,金,5
【裁判日期】    980515
【裁判案由】    侵權行為損害賠償
【裁判全文】
臺灣臺北地方法院民事判決                 98年度金字第5號
原      告  戊○○
            甲○○
            丁○○
            庚○○
            丑○○
            壬○○
上六人共同
訴訟代理人  李宗炎律師
被      告  丙○○
訴訟代理人  黃秀蘭律師
複代理人    陳超凡律師
被      告  乙○○
訴訟代理人  蔡易紘律師
被      告  寅○○
訴訟代理人  葉建偉律師
被      告  辛○○
被      告  子○
訴訟代理人  陳麗真律師
複代理人    周俊智律師
被      告  晶鼎股份有限公司
            （原名金鼎期貨經紀股份有限公司）
法定代理人  己○○
訴訟代理人  孔繁琦律師
訴訟代理人  顏維助律師
訴訟代理人  潘玥竹律師
上列當事人間因違反期貨交易法等案件，原告提起附帶民事訴訟
請求侵權行為損害賠償，經本院刑事庭裁定移送本院，本院於民
國98年4月17日言詞辯論終結，判決如下：
    主      文
原告之訴及其假執行之聲請均駁回。
訴訟費用由原告負擔。
    事實及理由
一、按第168條至第172條及前條所定之承受訴訟人，於得為承受
    時，應即為承受之聲明，民事訴訟法第175條定有明文。查
    本件被告晶鼎股份有限公司（原名金鼎期貨經紀股份有限公
    司，下稱晶鼎公司）於起訴時法定代理人原為癸○○，嗣被
    告晶鼎公司以書狀陳報由變更後之法定代理人己○○聲明承
    受訴訟，核與前揭規定尚無不合，自應准許。
二、次按不變更訴訟標的，而補充或更正事實上或法律上陳述者
    ，非為訴之變更或追加，民事訴訟法第256條定有明文。本
    件原告起訴時，主張依民法第28條、第184條、第185條、第
    188條及公司法第23條之規定，向被告請求連帶損害賠償，
    嗣將民法第184條之請求權基礎更正為第184條第1項後段及
    第2項，核原告所為乃基於同一訴訟標的下所為法律上陳述
    之補充及更正，揆諸上開規定，非屬訴之變更，於此敘明。
三、被告辛○○經合法通知，未於言詞辯論期日到場，核無民事
    訴訟法第386條所列各款情形，爰依原告之聲請，由其一造
    辯論而為判決。
四、原告起訴主張：
（一）被告晶鼎股份有限公司（原名金鼎期貨經紀股份有限公司
       ，下稱晶鼎公司）係經營期貨經紀業務，依法其業務員不
      得代客操作、向客戶保證獲利、分享利益，及利用他人帳
      戶從事期貨交易。被告丙○○自民國（下同）88年8月起
      任職晶鼎公司業務部副總經理，於91年8月擔任總經理，
      綜理公司各項業務並負督導之責；被告乙○○原任金鼎證
      券股份有限公司（下稱金鼎證券公司）副總經理時，即負
      有督導期貨經紀及其他營運事項之責，於94年5月調任晶
      鼎公司業務部副總經理，協助總經理丙○○對各部門及分
      支機構之管理與考核；被告寅○○於91年間擔任晶鼎公司
      業務部經理，於94年4月間升任業務部協理；被告辛○○
      自88年9月1日起至被告晶鼎公司擔任業務襄理兼營業員，
      嗣任理財業務部經理兼營業員；被告子○自87年起在被告
      晶鼎公司任職，初為交易員，嗣升任交易部副理。被告等
      對於期貨交易法之相關規範知之甚稔，明知被告晶鼎公司
      之營業項目為期貨商、期貨投資顧問事業，未經向主管機
      關申請期貨業務，不得擅自經營期貨經理事業，為投資戶
      從事代客操作交易，卻基於賺取豐厚獎金手續費之故意，
      共同為下列行為：被告辛○○自88年9月1日進入被告晶鼎
      公司後，經被告丙○○授權，積極從事代客操作，以台灣
      發行量加權股價指數及摩根台灣指數價差套利，原告等皆
      為其客戶。嗣88年及90年分別因921大地震及911事件造成
      虧損，被告辛○○為掩飾其操作不利之假象，以假帳單及
      挪用他人投資款之方式欺蒙客戶。91年下半年間，被告辛○○為吸引更多資金供其操作，經被告丙○○及被告寅○○之同意，推出「富者恆富策略投資計畫」，而被告子○
      得知上開計畫後，為賺取介紹費之佣金，陸續介紹其親友
      投資，由被告辛○○代為操作，承諾保證獲利，不僅吸引
      新投資戶挹注資金，亦使舊客戶爭相加碼。「富者恆富」
      計畫本身已違反期貨交易法第63條第2、3款之規定，且該
      計畫之目的非僅在代客操作，收取手續費或利潤分配，其
      真正目的在吸收不知情之客戶投入資金，填補被告辛○○
      之資金缺口，以應付其他客戶出金之需求。迨至94年10月
      間，被告辛○○因代客操作所造成之資金缺口已無法彌補
      ，方以電話向客戶及親友坦承事實，經警循線查獲上情，
      並經本院刑事庭以95年度重訴字第138號刑事判決，認被
      告等違反期貨交易法未經許可擅自經營期貨經理事業罪、
      刑法背信罪、偽造私文書罪、詐欺取財罪、逃漏稅捐罪等
      。
（二）本件被告等未依其承諾方式操作期貨買賣，致原告等人受
      有1,751萬元不等之損害，自應依民法第28條、第184條、
      第185條、第188條及公司法第23條之規定，連帶對原告負
      責。原告等陸續自92年8月6日起開立期貨帳戶，委由被告
      辛○○操作期貨，故由原告等分別存入帳戶之金額（下稱
      入金總額），扣除最後該帳戶所剩餘之金額（下稱出金總
      額），其差額即分別為原告所受之損失，亦為被告等應連
      帶賠償之金額（詳如附表所示）。
（三）聲明為：
    1.被告應連帶給付原告各如附表所示「給付總額」欄所示之
      金額，及均自起訴狀繕本送達翌日起至清償日止，按年息
      百分之5計算之利息。
    2.願供擔保請准宣告假執行。
五、被告部分，除被告辛○○未於言詞辯論期日到場，亦未提出
    書狀作何聲明或陳述外，其餘答辯如下：
（一）被告丙○○以：縱認被告有違反期貨交易法第112條第5款
      之規定，惟該條規定係為保護國家有關經營期貨經營經理
      事業應經特許之制度，係保護社會法益，原告等之私權既
      非上開規定保護之對象，其等援引民法第184條第2項之規
      定，即無理由。又原告縱受有損害，亦僅為投資所造成之
      虧損，屬純粹經濟上損失，非為民法第184條第1項前段所
      保護之客體。原告復未證明被告有背信或詐欺之故意及事
      實，難認被告有故意犯該等背於善良風俗之犯罪而構成民
      法第184條第1項後段之侵權行為。原告以附表之金額為請
      求損害賠償之計算基礎，惟該表為原告自行製作，不足以
      證明之，且造成入金總額減去出金總額短少之原因眾多，
      原告以此為所受損害自嫌率斷。
（二）被告乙○○以：本件刑事判決一審認事用法有誤，業據被
      告提出上訴在案，故不得逕以刑事判決之認定，即謂被告
      有參與辛○○代客操作之情事。且上開刑事判決僅認定被
      告有「違反期貨交易法」及「偽造詢證函」，對於「偽造
      買賣報告書及月對帳單」乙節，則認定不足證明犯罪，故
      原告指稱被告有「詐欺」、「未依承諾方式操作」、「製
      作假帳單」等行為，並提起刑事附帶民事訴訟，為不合法
      。而本件刑事起訴書及判決書之事實欄，均未明確記載原
      告庚○○、丑○○之姓名，原告自不得僅以起訴書之附表
      列有該二人之姓名，即推斷渠等為被害人。再者，原告係
      於92年至93開戶，惟被告至94年5月9日始擔任金鼎公司副
      總經理一職，是辛○○代客操作之時間尚早於被告任職時
      間，被告對於被告辛○○代客操作之行為自毫無知悉之可
      能。
（三）被告寅○○以：原告自承對期貨證券交易方式甚為熟悉，
      則渠等應無法推諉不知晶鼎公司係一經濟公司，非為代客
      操作之經理公司，原告等人仍全權委託被告辛○○代為操
      作期貨並分享利潤，無疑係原告等個人之投資行為，且辛○○確實有替渠等操作期貨交易，是並無原告所指之詐欺
      行為。又被告僅為晶鼎公司之業務員，無從知悉被告辛○○代客操作之事，亦不知辛○○有推出「富者恆富」之計
      畫，遑論同意被告辛○○以假帳單及挪用他人投資款之方
      式欺蒙客戶。尤其92年8月被告辛○○晉升為理財業務部
      經理，獨立於業務部之外，不歸被告所管，更不可能成立
      侵權行為。原告等人所受之損害，係因期貨投資漲跌所致
      ，與是否違反期貨交易法相關規定並無相當因果關係。
（四）被告子○以：保證金專戶係由期貨交易人自行保管，並非
      由期貨經紀商代為保管，故原告將投資金額匯入保證金專
      戶作為期貨交易款項，並委由被告辛○○代為操作，自難
      認被告辛○○有何故意不法之行為陷原告於錯誤，亦難謂
      原告受有虧損與被告辛○○製作虛偽對帳單有何關係。且
      期貨交易係一高風險之投資標的，原告曾多次辦理出金，
      應舉證何部分屬被告辛○○不法行為所造成之損失，何部
      分係原告本身應負擔之投資損失，不應將虧損全數視為被
      告辛○○行為所致。
（五）被告晶鼎公司以：原告自認渠等委託被告辛○○代為操作
      期貨交易，足見被告辛○○代原告操作期貨交易係基於與
      原告間之委任契約，不構成侵權行為，且被告辛○○所為
      經刑事判決認定對被告晶鼎公司構成背信罪，對投資人構
      成詐欺罪，足徵被告辛○○所為係其個人犯罪行為，與執
      行職務無關，被告晶鼎公司無須依民法第28條、第188條
      及公司法第23條之規定對原告負責。又本件刑事判決已認
      定被告丙○○、乙○○及寅○○等人並不知悉被告辛○○
      偽造、寄發買賣報告書、月對帳單等行為，不構成行使偽
      造私文書罪，原告主張被告等知悉被告辛○○代客操作，
      自應舉證以實其說等語置辯。
（六）均聲明：
    1.原告之訴及假執行之聲請均駁回。
    2.如受不利益判決，願供擔保請准宣告免為假執行。
六、兩造不爭執之事實；
（一）被告晶鼎公司（原名金鼎期貨經紀股份有限公司，於97年
      4月22日變更登記為晶鼎股份有限公司），係登記經營期
      貨經紀業務，依法其業務員不得為代客操作、向客戶保證
      獲利、分享利益，及利用他人帳戶從事期貨交易。
（二）被告丙○○自88年8月起，任職晶鼎公司之副總經理，於
      90年8月擔任總經理，綜理公司各項業務並負督導之責；
      被告乙○○原任金鼎證券股份有限公司（下稱金鼎證券公
      司）副總經理時，即負有督導晶鼎公司有關期貨經紀及其
      他營運事項之責，於94年5月間調任晶鼎公司業務部副總
      經理，協助總經理丙○○對各部門及分支機構之管理與考
      核；被告寅○○於91年中任晶鼎公司業務部經理，於94年
      4月間升任業務部協理；被告辛○○自88年9月1日起至晶
      鼎公司擔任營業員；被告子○自87年間起在晶鼎公司任職
      ，初為交易員，嗣升任交易部副理。
（三）原告戊○○、甲○○、丁○○、庚○○、壬○○、丑○○
      先後於92年8月6日、93年4月1日、94年6月3日、90年11月
      1日、92年12月31日、91年1月16日在被告晶鼎公司開立期
      貨交易帳戶，且為委請被告辛○○代客操作而先後交付被
      告辛○○投資款項。
（四）被告丙○○、丙○○、乙○○、寅○○、辛○○、子○、
      晶鼎公司曾經本院刑事庭95年度重訴字第138號案件認被
      告丙○○、辛○○共同犯期貨交易法第112條第5款、行使
      偽造私文書、違反稅捐稽徵法第43條第1項（被告丙○○
      係教唆逃漏稅捐罪）等罪，被告乙○○、寅○○與前開被
      告共犯期貨交易法第112條第5款、行使偽造私文書等罪，
      被告子○與前開被告共同犯期貨交易法第112條第5款，及
      犯稅捐稽徵法第43條第1項之幫助逃漏稅捐等罪，分別判
      處罪刑在案，被告晶鼎公司則因其業務員執行業務犯期貨
      交易法第116條第1款之非法受託從事期貨交易罪，經科罰
      金在案，刻正由台灣高等法院以97年度上重訴字第45號刑
      事案件審理中。
七、兩造爭執要旨：
（一）依刑事案件第一審判決認定內容，原告主張所受之損害，
      是否係被告所為犯罪行為所造成？原告就各該損害提起本
      件刑事附帶民事訴訟，是否合法？
（二）若認合法，被告等就原告交付各該款項之過程有無知悉或
      參與，而與被告辛○○成立共同侵權行為之情形？其等應
      否分別對原告負連帶損害賠償責任？
（三）原告是否得依民法第184條第1項後段或第2項請求損害賠
      償？原告是否確受有其所主張金額之損害？該損害之計算
      方式為何？其等得依該規定請求被告連帶賠償之金額各若
      干？
八、得心證之理由：
（一）按「附帶民事訴訟，係因犯罪而受損害之人，為請求回復
      其損害，於刑事訴訟程序附帶提起之民事訴訟，故是項訴
      訟限於犯罪事實侵害個人私權，致生損害者始得提起，本
      件刑事確定判決係認相對人共同違反證券交易法第22條第
      3項之規定，依同法第175條判處罪刑，是相對人所侵害者
      為公法益、並非個人私權，亦即個人非前述犯罪之直接被
      害人，依法不得提起附帶民事訴訟」，最高法院80年度台
      抗字第253號雖著有裁判闡釋，惟查原告所提附帶民事訴
      訟，包括被告等未依其承諾方式操作期貨買賣，造成原告
      之損害，構成民法第184條、第185條、第188條之侵權行
      為，與前揭最高法院裁判意旨所示情節不同，被告抗辯原
      告提起本件刑事附帶民事訴訟為不合法，並非可採。次按
      因犯罪而受損害之人，於刑事訴訟程序得附帶提起民事訴
      訟，對於被告及依民法負賠償責任之人，請求回復其損害
      ，刑事訴訟法第487條第1項定有明文。經查系爭刑事案件
      於本院刑事庭係判決被告等違反期貨交易法等犯行有罪在
      案，有該判決書附卷可稽。原告等人既係於被告等違反期
      貨交易法期間買進期貨之人，並主張因而受有損失，自為
      被告等違反期貨交易法之罪而受損害之人，得提起附帶民
      事訴訟，合先敘明。
（二）復按因故意或過失，不法侵害他人之權利者，負損害賠償
      責任。故意以背於善良風俗之方法，加損害於他人者，亦
      同。違反保護他人之法律，致生損害於他人者，負賠償責
      任，民法第184條定有明文。是民法第184條第1項前段成
      立要件之一係「不法侵害他人權利」，而純粹經濟上損失
      則不能與人身或所有權等權利同等並重，因其損失之範圍
      具有不確定性，故各國立法例為合理控制侵權責任之不確
      定性，皆採審慎政策，多認為純粹經濟上利益之侵害係故
      意以背於善良風俗之方法加損害於他人時，方負賠償責任
      ，即僅可能構成民法第184條第1項後段之侵權行為。原告
      等人係期貨交易市場之投資人，縱認為因被告違反期貨交
      易法之行為而受有損害，但其損害係「純粹經濟上損失」
      ，尚不構成民法第184條第1項前段侵權行為。惟被告辛○○如以製作假帳單之方式造成投資獲利之假象，吸收不知
      情之客戶投入資金填補其資金缺口，則可能構成民法第
      184 條第1項後段故意以背於善良風俗之方法，加損害於
      他人之侵權行為。又期貨交易法第63條、第112條、第116
      條等規定，其立法目的除為維護交易市場秩序，兼顧有保
      護投資大眾之目的，被告等違反前開期貨交易法律，如致
      生損害於原告等，亦可能構成民法第184條第2段違反保護
      他人之法律。
（三）再按損害賠償之債，以有損害之發生及有責任原因之實，
      並二者之間有相當因果關係為其成立要件。故原告所主張
      損害賠償之債，如不合於此項成立要件，即難謂有損害賠
      償請求權存在（最高法院48年台上字第481號判例意旨參
      照）。是民法侵權行為之成立，必須賠償義務人有故意或
      過失不法侵害他人權利，或故意以背於善良風俗之方法，
      加損害於他人之行為存在，或違反保護他人之法律，且被
      害人確實因此受有損害為要件，而此部分，屬於有利於原
      告之事實，依舉證責任分配而言，自應由原告負舉證之責
      。參之上開說明，被告辛○○偽造期貨交易人買賣報告書
      之行為，須與原告所主張之損害有相當因果關係，原告始
      得請求賠償。而所謂相當因果關係，係指依經驗法則，綜
      合行為當時所存在之一切事實，為客觀之事後審查，認為
      在一般情形上，有此環境，有此行為之同一條件，均發生
      同一之結果者，則該條件即為發生結果之相當條件，行為
      與結果即有相當之因果關係。反之，若在一般情形上，有
      此同一條件存在，而依客觀之審查，認為不必皆發生此結
      果者，則該條件與結果並不相當，不過為偶然之事實而已
      ，其行為與結果間即無相當因果關係。查被告辛○○縱有
      偽造期貨交易人買賣報告書之行為，然原告等於90年起即
      陸續開立保證金帳戶，並開始有委託期貨交易，則帳戶內
      之保證金，可能因期貨交易稅、手續費及匯差損失、交易
      損失等種種原因而短少，被告辛○○之行為並非必然發生
      導致原告發生交易虧損之事實。又保證金專戶係期貨交易
      人利用匯入金額從事高風險之期貨交易，且該專戶依前揭
      規定之說明，應由期貨交易人自行決定所投入金額、標的
      及進出場時間，不得全權由業務員代為操作，此乃任何投
      入期貨交易市場之人所應合理具備之投資常識，並明白記
      載於經原告確認之開戶相關文件說明中。則因期貨交易買
      賣本具有之高度風險性，並無必然獲利之擔保，縱使原告
      帳戶內之款項因多次交易後有所減少，亦不能據此即謂被
      告辛○○之行為有何相因果關係。
（四）又按「期貨商受託從事期貨交易，委託人或其代表人、代
      理人當面委託者，應填寫買賣委託書並自行簽名或蓋章，
      其以書面、電話、電報或其他方式委託者，除本會另有規
      定外，應由受託買賣之業務員依委託內容填寫買賣委託書
      。買賣委託書除委託人當面委託並簽章或當事人事前另有
      約定者外，期貨商應於事後交由委託人補行簽名或蓋章。
      」「期貨商受託從事期貨交易，應於成交後製作買賣報告
      書，交付期貨交易人簽名或蓋章。」「期貨商受託從事期
      貨交易，於客戶成交後，如已辦理交易確認並留存紀錄者
      ，得免辦理第一項之簽名或蓋章。」期貨商管理規則第33
      條第1、2項、第39條第1、3項分別定有明文。是依上開規
      定，原告對於每一次委託被告晶鼎公司所為之期貨交易後
      ，均已即時確認各交易日之成交情形，實際掌控委託交易
      之狀況，而被告晶鼎公司對於每次委託人之委託期貨交易
      ，既均有事後確認之機制，亦有寄送買賣報告書及月報告
      書供委託人核對，如原告對於帳戶內之保證金主張有受欺
      瞞而生減少之損害，自應對於如何受欺瞞及致生如何之損
      害等事實具體說明。然原告究竟是對於何筆交易金額，主
      張是受被告辛○○以何種方式欺瞞而生損害之事實，均未
      具體說明或提出證據資料足以證明，是原告單純以其入出
      金之差額為其所受損害之計算依據，完全無視此過程中之
      委託期貨交易所生之金額之變動，顯屬無據。且稽諸上情
      ，本件原告並未能證明被告辛○○之行為與原告所受之損
      害有何因果關係存在及損害之數額，難謂被告辛○○確有
      民法侵權行為，而原告對其有損害賠償請求權存在。原告
      既未能證明被告辛○○對其構成民法侵權行為，則原告以
      被告辛○○為被告晶鼎公司之受僱人，主張被告辛○○與
      被告晶鼎公司應依民法第188條之規定，應對原告負連帶
      賠償責任，即屬無據。
（五）再按數人共同不法侵害他人之權利者，連帶負賠償責任；
      民法第185條定有明文。而按依民法第185條第1項之規定
      ，共同侵權行為人固連帶負損害賠償責任，惟同條項前段
      所謂共同侵權行為，須共同行為人皆已具備侵權行為之要
      件始能成立，若其中一人無故意過失，則其人非侵權行為
      人，不負與其他具備侵權行為要件之人連帶賠償損害之責
      任，最高法院22年上字3437號判例意旨可供參照。原告雖
      主張被告丙○○、乙○○於被告辛○○離職前，已知悉其
      違法情事，卻未能為客戶利益忠實執行職務，於其離職後
      ，仍允許其繼續出入於金鼎期貨之營業大廳，利用被告晶
      鼎公司之設備、並代理客戶於被告金鼎公司下單云云，並
      提出被告辛○○訴訟外之自白書為據。然上情為被告丙○○、乙○○所否認，且依民事訴訟法第56條第1項規定，
      共同訴訟人之行為於全體不利益者，對於全體不生效力，
      是被告辛○○提出之答辯狀就不利於被告丙○○、乙○○
      部分，依上開規定應無足採。又上開自白書縱然形式上為
      真實，亦為被告辛○○對其餘被告不利之陳述，揆諸民事
      訴訟法第56條規定，亦無法作為被告丙○○、乙○○不利
      之認定。至上開被告金鼎公司開戶作業異常報告表，僅能
      顯示被告丙○○、乙○○事後就被告辛○○違法情事處理
      情形，尚難依此認定其二人事前有違法之處。另查，原告
      提出之金管會處分書有關處分被告丙○○之理由係記載：
      「陳員離職後仍使用該公司設備、場地及鍵單業務員而有
      實質從事業務之行為，李員未盡督導之責，並於94年8月2
      3日向法務部調查局檢舉陳員偽造期貨交易人買賣報告書
      後，仍縱容陳員繼續代客操作及接聽客戶權益數之查詢。
      」乃指事後仍縱容被告辛○○繼續從事期貨交易之情事，
      未盡督導之責，並非針對事發中認被告丙○○有何知情而
      故意縱容被告辛○○偽造文書、代客操作之情，故上開處
      分書實不足以認定被告丙○○與被告辛○○有何犯意聯絡
      與行為分擔。從而，原告依民法第184條第1項前段、第2
      項與第185條規定，請求被告丙○○、乙○○負連帶損害
      賠償責任，為無理由。至被告寅○○於91年中任擔任被告
      晶鼎公司業務部經理，於94年4月間升任業務部協理；被
      告子○自87年間起在晶鼎公司任職，初為交易員，嗣升任
      交易部副理，原告僅空言主張被告寅○○知悉被告辛○○
      推出「富者恆富」計畫，被告子○介紹親友投資，並未具
      體指明渠等如何具備主觀故意與違背法令造成原告損害之
      因果關係，復未提出相關證據以實其說，從而，原告依民
      法第184條第1項前段、第2項與第185條規定，請求被告寅
      ○○及子○負連帶損害賠償責任，自無理由。
（六）末按公司負責人對於公司業務之執行，如有違反法令致他
      人受有損害時，對他人應與公司負連帶賠償之責，公司法
      第23條第2項定有明文。按公司法第23條所謂公司業務之
      執行，自係指公司負責人處理有關公司之事務，且必以公
      司負有賠償之責，始有公司負責人與公司負連帶賠償責任
      之可言，最高法院89年度台上字第2749號判決意旨可資參
      照。經查被告金鼎公司對原告並未有侵權行為損害賠償責
      任，且於處理受託期貨交易事務時，亦未有過失或逾越權
      限致原告受損之情形存在，已如前述，是被告金鼎公司對
      原告並無損害賠償責任甚明。且系爭偽造之買賣報告書存
      有明顯不合理之瑕疵，縱使原告曾經收受，應可立即發現
      進而查證，不足以認定因此受欺瞞。是被告丙○○、乙○○、寅○○、子○依公司法第8條規定，雖為被告晶鼎公
      司之當然負責人，然原告就渠等於公司業務之執行，就違
      反法令致原告受有損害之因果關係未能具體指明，復未能
      提出證據以實以說，依上開規定與說明，被告晶鼎公司既
      未負賠償責任，公司負責人自無連帶賠償之必要。從而，
      原告依公司法第23條第2項、民法第28條之規定，請求被
      告丙○○、乙○○、寅○○、子○與被告晶鼎公司負連帶
      賠償責任，於法不合，委無理由。
九、綜上，原告投資期貨受有虧損，要難謂與被告辛○○製作虛
    偽對帳單或其他違反期貨交易法律間，有何因果關係可言，
    是原告依民法第184條、第188條之規定，請求被告辛○○與
    被告晶鼎公司連帶負民法侵權行為之損害賠償責任，為無理
    由。另被告晶鼎公司對原告並無損害賠償責任，且被告丙○○、乙○○、寅○○、子○執行業務亦無違反法令，是原告
    依民法第28條及公司法第23條之規定，請求被告丙○○、乙○○、寅○○、子○應與被告晶鼎公司連帶負賠償之責，亦
    屬無據，自應駁回。又原告之訴既經駁回，則其假執行之聲
    請即失所附麗，應併予駁回。
十、本件事證已臻明確，兩造其餘攻擊或防禦方法，經本院審酌
    後，認均與本件之結論無涉，茲不再一一論述，併予敘明。
十一、訴訟費用負擔之依據：民事訴訟法第85條第1項。
中    華    民    國    98    年    5     月    15    日
                  民事第五庭    法  官  熊誦梅
附表：新台幣（元）
┌──┬───┬─────┬─────┬─────┬─────┐
│編號│ 戶名 │ 開戶日期 │ 入金總額 │ 出金總額 │ 給付總額 │
├──┼───┼─────┼─────┼─────┼─────┤
│  1 │戊○○│  92.8.6  │32,690,505│15,179,642│17,510,863│
├──┼───┼─────┼─────┼─────┼─────┤
│  2 │甲○○│  93.4.1  │35,491,586│12,545,507│22,946,079│
├──┼───┼─────┼─────┼─────┼─────┤
│  3 │丁○○│  94.6.3  │25,000,000│16,210,397│ 8,789,603│
├──┼───┼─────┼─────┼─────┼─────┤
│  4 │庚○○│  90.11.1 │ 5,810,000│ 3,350,424│ 2,459,576│
├──┼───┼─────┼─────┼─────┼─────┤
│  5 │壬○○│  92.12.31│27,761,800│ 8,656,065│19,105,735│
├──┼───┼─────┼─────┼─────┼─────┤
│  6 │丑○○│  91.1.16 │ 3,760,000│ 1,330,503│ 2,429,497│
└──┴───┴─────┴─────┴─────┴─────┘
以上正本係照原本作成
如對本判決上訴，須於判決送達後20日內向本院提出上訴狀
中    華    民    國    98    年    5     月    15    日
                                書記官  董美妙


司法院資訊處製作；財團法人民間司法改革基金會備份。
